臺灣高雄地方法院刑事判決　　　　　100年度審交易字第438號
公　訴　人　臺灣高雄地方法院檢察署檢察官
被　　　告　李志潔
上列被告因過失致死案件，經檢察官提起公訴（100 年度偵字第
8262號），被告就被訴事實為有罪陳述，經本院告知簡式審判程
序之旨，並聽取當事人之意見後，裁定依簡式審判程序審理，判
決如下：
    主  文
李志潔犯過失致人於死罪，處有期徒刑伍月，如易科罰金，以新
臺幣壹仟元折算壹日。
    事  實
一、李志潔為考領有小型車普通駕駛執照之人，其於民國100 年
    2 月13日晚上，駕駛車號YH-0276 號自用小客車前往高雄市
    ○○區○○路222 號「寧記麻辣火鍋店」用餐，於同日晚上
    8 時15分許抵達該店欲停放車輛時，本應注意臨時停車時，
    應依車輛順行方向緊靠道路右側，右側前後輪胎外側距離緣
    石或路面邊緣不得逾60公分，而依當時天候晴，夜間有照明
    ，並無不能注意之情事，竟疏未注意上開規定，未依保泰路
    順行方向停車（東西向），而將上開車輛車頭朝北（與保泰
    路路面邊線垂直方向）停放在該火鍋店旁空地，且車身超出
    保泰路路面邊緣180 公分。適有邱炎洪酒後騎乘車號YAU-79
    8 號普通重型機車，沿保泰路由西往東方向行駛，於同日晚
    間9 時40分許行經該處，亦疏未注意車前狀況，撞上李志潔
    停放之上開車輛左前車頭，致邱炎洪人車倒地，受有頭部外
    傷併廣泛性蜘蛛膜下腔出血、雙側腦室內出血、腦腫及腦疝
    、窒息及呼吸衰竭、右小腿開放性骨折、肝腎功能異常之傷
    害，經送往國軍高雄總醫院急救後仍不治死亡（邱炎洪經國
    軍高雄總醫院實施酒精濃度血液檢測，血液中酒精濃度為23
    5.41mg/dl ，換算呼氣濃度測試值為1.17705 mg/l【即每公
    升1.17705 毫克】，其所涉公共危險部分，因邱炎洪死亡由
    檢察官另為不起訴處分）。李志潔於有偵查犯罪職權之機關
    或公務員尚未發覺其犯罪前，主動向到現場處理之員警表明
    其為肇事者，自首而接受裁判。
二、案經高雄市政府警察局鳳山分局移送臺灣高雄地方法院檢察
    署檢察官偵查起訴。
    理  由
一、本件被告李志潔所犯係死刑、無期徒刑、最輕本刑為3 年以
    上有期徒刑以外之罪，其於準備程序中就被訴事實為有罪之
    陳述，經法官告知簡式審判程序之旨，並聽取公訴人及被告
    之意見後，本院依刑事訴訟法第273 條之1 第1 項之規定，
    裁定進行簡式審判程序。
二、訊據被告對上揭犯罪事實坦承不諱，核與證人即被害人之女
    邱露瑩於警詢時及偵查中之證述相符（見警卷第1 至2 頁、
    偵一卷第5 至6 頁），並有高雄市政府警察局鳳山分局道路
    交通現場圖、道路交通事故調查報告表（一）（二）、交通
    大隊交通事故談話紀錄表、高雄市政府警察局鳳山分局五甲
    派出所酒精測試報告、被害人邱炎洪之國軍高雄總醫院附設
    民眾診療服務處診斷證明書、臺灣高雄地方法院檢察署勘（
    相）驗筆錄、檢驗報告書、相驗屍體證明書各1 份及現場蒐
    證照片20張在卷可稽（見警卷第8 至16頁、相字卷第19至23
    、25至31頁），足認被告之任意性自白與事實相符，得為認
    定犯罪之依據。又按汽車臨時停車時，應依車輛順行方向緊
    靠道路右側，但單行道應緊靠路邊停車。其右側前後輪胎外
    側距離緣石或路面邊緣不得逾60公分，道路交通安全規則第
    111 條第2 項訂有明文。查本件被告考領有小型車普通駕駛
    執照，有被告之汽車駕駛執照照片1 紙附卷可憑（見警卷第
    16頁），其對上開規定當無不知之理，自應確實遵守；而依
    當時天氣晴，夜間有照明等情，亦有卷附道路交通事故調查
    報告表可參，並無不能注意之情事，被告竟疏未注意前開規
    定，違反交通規則，而肇致本件車禍事故，致被害人邱炎洪
    受有上開傷害而死亡，其駕駛行為顯有過失甚明，是被告未
    盡前開注意義務與被害人死亡之結果，顯有相當因果關係，
    亦堪認定。從而，本件事證明確，被告上開犯行堪以認定，
    應依法論科。
三、核被告所為，係犯刑法第276 條第1 項之過失致人於死罪。
    被告於有偵查犯罪權限之機關及公務員發覺其犯罪前，主動
    向到場處理之員警坦承其為肇事者，進而接受裁判等情，業
    經本院詢問承辦員警屬實，有本院電話紀錄查詢表1 紙在卷
    可稽（見本院卷第12頁），堪認符合自首之要件，且無不應
    據以減輕其刑之事由存在，爰依刑法第62條前段規定減輕其
    刑。爰審酌被告未遵守道路交通規則，肇致本件交通事故，
    被害人邱炎洪因而死亡，侵害他人生命法益而無法回復，及
    使被害人家屬遭受喪親之痛，精神上受有莫大之痛苦，造成
    無可彌補之損害，誠屬不該，惟念及被告並無任何前科紀錄
    ，有臺灣高等法院被告前案紀錄表在卷為憑，素行尚可，於
    本院審理時終能坦承犯行，並考量本件犯罪情節、被害人係
    酒後騎乘機車，經國軍高雄總醫院實施酒精濃度血液檢測，
    檢測值為235.41mg/dl ，換算呼氣濃度測試值高達1.17705m
    g/l （即每公升1.17705 毫克），亦與有過失，有上開酒精
    測試報告可查，被告雖有和解意願，並已申請由保險公司給
    付汽車強制責任險理賠金160 萬元，經被害人家屬邱露瑩陳
    明在卷（見本院卷第42頁），惟與被害人家屬間因賠償金額
    未達成共識致未和解，兼衡被告自稱空軍官校畢業，現無穩
    定工作，靠打零工維生等一切情狀（見本院審交易卷第40頁
    ），量處如主文所示之刑，併諭知如主文所示易科罰金之折
    算標準，以示懲儆。
據上論斷，應依刑事訴訟法第299 條第1 項前段、第273 條之1
第1 項，刑法第276 條第1 項、第62條前段、第41條第1 項前段
，刑法施行法第1 條之1 第1 項、第2 項前段，判決如主文。
本案經檢察官王兆琳到庭執行職務。
中    華    民    國    100   年    8     月    11    日
                      刑事第十庭      法  官  周佳佩
以上正本證明與原本無異。
如不服本判決應於收受判決後10日內向本院提出上訴書狀，並應
敘述具體理由。其未敘述上訴理由者，應於上訴期間屆滿後20日
內向本院補提理由書（均須按他造當事人之人數附繕本) 「切勿
逕送上級法院」。
中    華    民    國    100   年    8     月    11    日
                                      書記官  李承悌
附錄本案論罪科刑法條：
刑法第276 條第1 項
因過失致人於死者，處2 年以下有期徒刑、拘役或2 千元以下罰
金。